臺灣高等法院臺中分院民事裁定　100年度非再抗字第22號
再審聲請人　徐友山
上列再審聲請人因與再審相對人臺灣新光商業銀行股份有限公司
間拍賣抵押物事件，對於中華民國100年3月24日本院100年度非
再抗字第13號確定裁定聲請再審，本院裁定如下:
    主  文
再審之聲請駁回。
聲請再審訴訟費用由再審聲請人負擔。
    理  由
一、按對於終審法院之裁定有所不服者，除合於法定再審原因，
    得聲請再審外，不容以其他之方法聲明不服，故不服終審裁
    定而未以聲請再審之程序為之者，仍應視其為再審之聲請，
    而依聲請再審程序調查裁判（最高法院34年聲字第263號判
    例、98年度台聲字第541號裁定意旨參照）。查本件再審聲
    請人對本院100年度非再抗字第13號確定裁定（下稱本院原
    確定裁定）提出上訴狀以表不服，依首開說明，仍應視其為
    再審之聲請，合先敘明。
二、次按聲請再審，應於30日之不變期間內提起，前項期間自裁
    定確定時起算，裁定於送達前確定者，自送達時起算，但再
    審之理由知悉在後者，自知悉時起算，民事訴訟法第507條
    、第500條第1項、第2項定有明文。是聲請再審之聲請人，
    如主張其再審理由知悉在後者，自應就所主張之事實負舉證
    之責任，此觀同法第501條第1項第4款之規定即明（最高法
    院97年度台聲字第357號裁定意旨參照）。查本件再審聲請
    人前已曾對本院原確定裁定聲請再審，經本院於民國100年5
    月31日以100年度非再抗字第16號裁定駁回其聲請，有再審
    聲請人所提本院該第16號裁定影本附卷可稽，而衡諸法院裁
    定確定後，經當事人對之遞狀提出再審聲請、嗣經分案、再
    經法院作成准駁裁定，至少亦需數日之時間，是可推知本院
    原確定裁定至遲於100年5月31日之前數日即已告確定，則再
    審聲請人於100年6月28日始遞狀對本院原確定裁定提出本件
    再審聲請（以上訴狀為之，視為聲請再審），衡情當已逾30
    日之法定再審期間，且其未就再審理由知悉在後之事實負舉
    證責任，並表明其遵守再審不變期間之證據，則本件再審聲
    請當已逾再審期間，而非合法。
三、況按對於確定裁定聲請再審，依民事訴訟法第507條準用同
    法第501條第l項第4款規定，必須表明再審理由，此為必須
    具備之程式。所謂表明再審理由，必須指明確定裁定有如何
    合於法定再審事由之具體情事，始為相當，倘僅泛言有何條
    款之再審事由，無具體情事者，仍難謂已合法表明再審事由
    。如未表明再審理由，法院無庸命其補正（最高法院64年台
    聲字第76號判例、100年度台聲字第597號裁定意旨參照）。
    查本件再審聲請人固狀稱依民事訴訟法第496條、第497條等
    規定聲請再審，惟，經核其狀內所載內容，僅一再指摘相對
    人放高利貸，剝削百姓云云，並指摘本院其他裁判命其給付
    相對人借款本息及違約金、命其應依民事訴訟法第466條之1
    規定補正提出再抗告之委任狀及未判處相對人重利罪等，為
    以職權幫地下錢莊討債、為雞蛋裡挑骨頭、為瀆職云云，至
    對於本院原確定裁定究有如何得據以聲請再審之具體情事，
    則未予敘明，據此，依上說明，其聲請亦為不合法。
四、據上論結，本件再審聲請為不合法，爰依民事訴訟法第507
    條、第502條第1項、第95條、第78條，裁定如主文。
中    華    民    國   100    年    7     月    19    日
                民事第三庭    審判長法  官  陳照德
                                    法  官  曾謀貴
                                    法  官  朱  樑
以上正本係照原本作成。
不得抗告。
                                    書記官  曾煜智
中    華    民    國   100    年    7     月    19    日
                                                      Ｓ